最高法院刑事判決　　　　　　　　　　　111年度台上字第9號
上　訴　人　簡銘佐




上列上訴人因搶奪等罪案件，不服臺灣高等法院中華民國110 年
7月28日第二審判決（110年度上訴字第2022號，起訴案號：臺灣
新北地方檢察署109年度偵字第39176號），提起上訴，本院判決
如下：
    主  文
上訴駁回。
    理  由
一、按刑事訴訟法第377 條規定，上訴於第三審法院，非以判決
    違背法令為理由，不得為之。是提起第三審上訴，應以原判
    決違背法令為理由，係屬法定要件。如果上訴理由書狀並未
    依據卷內訴訟資料，具體指摘原判決不適用何種法則或如何
    適用不當，或所指摘原判決違法情事，顯與法律規定得為第
    三審上訴理由之違法情形，不相適合時，均應認其上訴為違
    背法律上之程式，予以駁回。
二、上訴意旨略以：
    上訴人簡銘佐坦承全部犯行，並有意願與被害人等和解，原
    審定應執行有期徒刑1年2月，有違比例原則及罪刑相當原則
    。且上訴人為家中長子，父母均65歲以上，母親罹病、父親
    身體欠佳，家庭經濟壓力等，客觀上足以引起一般人同情，
    應有刑法第59條規定之適用。原判決未予以酌減其刑，於法
    未合等語。
三、經查：
（一）本件原判決綜合全案證據資料，本於事實審法院採證認事
      之職權，認定上訴人有如其事實欄一之㈡及㈢所載犯行，
      因而維持第一審關於論處上訴人犯搶奪未遂共計2 罪刑部
      分之判決，駁回其此部分在第二審的上訴，已詳為敘述所
      憑之證據及論罪理由。核其所為論斷，俱有卷內證據資料
      可資覆按，自形式上觀察，原判決並無足以影響其判決結
      果之違法情形存在。
（二）按關於刑之量定及執行刑之酌定，以及刑法第59條關於犯
      情可憫、減輕其刑的規定，均屬事實審法院得依職權裁量
      的事項，法院除就具體個案犯罪，斟酌其情狀，有無可堪
      憫恕之外，並以行為人的責任為基礎，審酌刑法第57條所
      列各項罪責因素後，予以整體評價，而為科刑輕重標準的
      衡量，使罰當其罪，以實現刑罰權應報正義，並兼顧犯罪
      一般預防與特別預防的目的，倘其未有逾越法律所規定範
      圍，或明顯濫用其權限情形，即不得單憑主觀，任意指摘
      為違法，而據為合法上訴第三審的理由。
      原判決就上訴人所犯，維持第一審判決所為科刑，均已引
      用第一審判決具體審酌刑法第57條一切情狀，就所犯搶奪
      未遂共計2罪，均量處有期徒刑8月，以及定應執行有期徒
      刑1年2月。並無明顯濫用裁量權而有違反公平、比例及罪
      刑相當原則，核屬事實審量刑裁量職權行使，自難指為違
      法。上訴人泛指原判決未適用刑法第59條規定酌量減輕其
      刑及量刑過重違法等語，尚非適法之第三審上訴理由。
四、綜上所述，上訴意旨未依據卷內訴訟資料具體指摘原判決究
    有如何違法之情形，徒執前詞，並就原審量刑裁量職權之適
    法行使，再事爭論，顯與法律規定得為上訴第三審理由之違
    法情形不相適合。依據首述說明，應認本件關於搶奪未遂部
    分之上訴，均為違背法律上之程式，予以駁回。又原判決關
    於論處上訴人所犯竊盜共計2 罪刑部分，上訴人提起上訴，
    因屬刑事訴訟法第376 條第1項第2款所定原則上不得上訴第
    三審之案件，業經原審於民國110年8月18日裁定上訴駁回，
    不在本院審判範圍；且既以上訴不合法予以駁回，上訴意旨
    請求本院從輕量刑及酌定應執行刑，無從審酌，均併此敘明
    。
據上論結，應依刑事訴訟法第395條前段，判決如主文。
中    華    民    國   111    年    1     月    20    日
                  刑事第七庭審判長法  官  李  錦  樑  
                                  法  官  蔡  彩  貞  
                                  法  官  林  孟  宜  
                                  法  官  吳  淑  惠  
                                  法  官  錢  建  榮  
本件正本證明與原本無異
                                  書記官
中    華    民    國   111    年    1     月    24    日